

RENATO KRUINIGER

Team Manager Customer Service

OVER MIJ

Als (heel) kleine jongen was ik al gefascineerd door de nieuwste technologie. Dit is nooit minder geworden en heeft er uiteindelijk toe geleid dat ik de opleiding Communicatie & Multimedia Design ben gaan doen, waarna ik een zeer prettige carrière bij T-Mobile ben gestart.

Doorzettingsvermogen en een grote leercapaciteit hebben me geholpen grote successen in mijn schooltijd en loopbaan te boeken, en zullen zeker helpen om een eventueel tekort aan ervaring op te vangen.

GEGEVENS

Telefoon +31 6 42813280

Adres Marius Godwaldtstraat 77 2552 CN Den Haag

E-mail renato@kruiniger.com

HOBBY'S

Auto's Sporten Gitaar spelen Reizen Uitgaan met vrienden

WERKERVARING

SEP. 2018 - FEB. 2020

Webdeveloper

Kruiniger Communicatie, Den Haag

Eigen onderneming. Ontwikkelen van sites, van domeinregistratie en inrichten server tot ontwerp en realisatie. Alles dus om een mooie, gebruiksvriendelijke site de lucht in te krijgen.

AUG. 2021 - JUN. 2022

Customer Experience Expert

T-Mobile, Den Haag

Zorgen dat Webcare-collega's Tele2-klanten de allerbest mogelijke service bieden door training, begeleiding, motivatie én door het oppakken van projecten die de kwaliteit en werkefficiëntie verhogen. FEB. 2020 - AUG. 2021

Customer Experience Officer

T-Mobile, Den Haag

Klanten te woord staan op de sociale mediakanalen van zowel T-Mobile als Tele2. Communicatieve vaardigheden worden getest en bijgeschaafd om klanten altijd tevreden te houden, zelfs bij een nee.

JUN. 2022 - HEDEN

Team Manager Customer Service

T-Mobile, Den Haag

Zorg dragen voor een zo prettig mogelijke werksfeer voor mijn team waarin iedereen zichzelf kan zijn en zich veilig voelt, zodat iedereen kan excelleren in zijn werk en zich verder kan ontwikkelen. Happy employees = happy customers!

EDUCATIE

SEP. 2009 - JUL. 2015

Gymnasium

Gymnasium Haganum, Den Haag

Economie & Maatschappij met Frans, Duits en Kunst als extra vak.

SEP. 2015 - DEC. 2019

HBO - CMD

De Haagse Hogeschool, Den Haag

Drie minors gevolgd tijdens de opleiding: fotografie, internet marketing management en internet marketing tools.

STAGES

SEP. 2017 - JAN. 2018

Opdrachtstage

Crosspring, Zoetermeer

Bij deze stage heb ik met drie klasgenoten de app Jassie ontwikkeld. Deze app vervangt de nummertjes bij de garderobe van een theater of festivalocatie: het systeem genereert in plaats daarvan een unieke QR-code op de telefoon van de app-gebruiker. MEI 2019 - OKT. 2019

Opdrachtstage

SanoPharm Nederland, Barneveld

De website voor SanoPharm was aan vernieuwing toe, en voor m'n afstudeerstage heb ik deze taak van begin tot eind op me genomen. Onderzoek, conceptualisatie, prototyping en testen leidden naar een herontwer

VAARDIGHEDEN

Professioneel		Talen
Wordpress	Android Studio (Java)	Nederlands (Native)
HTML/CSS/Javascript	Wireframing	Engels (CAE-C1)
Adobe XD	Microsoft Office	Portugees (Native)
Adobe Photoshop	Fotografie	Duits (Goethe B1)
Adobe Indesign	Affiniteit programmeren	Frans (DELF B1)